【裁判字號】    95,裁,2414
【裁判日期】    951031
【裁判案由】    勞保
【裁判全文】
最  高  行  政  法  院  裁  定
                                     95年度裁字第02414號
抗  告  人  甲○○
上列抗告人因與相對人勞工保險局間勞保事件，對於中華民國95
年1月19日臺北高等行政法院94年度訴字第3779號裁定提起抗告
。本院裁定如下︰
    主  文
抗告駁回。
抗告訴訟費用由抗告人負擔。
    理  由
一、本件抗告人以其兄邱文彬於民國（下同）93年6月23日死亡
    ，於94年3月10日向相對人申請死亡給付，經相對人以94年4
    月8日保給簡字第051004355號函通知抗告人補正資料。抗告
    人不服，循序提起行政訴訟。經原裁定以：依行政訴訟法第
    106條第1項規定，撤銷訴訟之提起，應於訴願決定書送達後
    2個月之不變期間內為之。抗告人係於94年9月24日收受訴願
    決定書，此有郵務送達證書附訴願卷可稽，抗告人提起行政
    訴訟之期間，應自94年9月25日起算，扣除在途期間2日，至
    94年11月26日即已屆滿，因是日係星期六，順延至94年11月
    28日。抗告人遲至94年11月29日始向原審法院提起行政訴訟
    ，有原審法院加蓋於訴狀上收文戳記所載日期可考，已逾法
    定不變期間。故其起訴顯非合法等語，駁回抗告人在原審之
    訴。
二、抗告意旨略謂：提出訴訟與否當屬抗告人權利，既是權利，
    何來期間限制？且抗告人未曾提出撤回之聲請，原審竟以撤
    銷訴訟起訴逾期駁回抗告人之訴，亦有誤解等語。為此訴請
    廢棄原裁定。
三、本院按：「人民因中央或地方機關之違法行政處分，認為損
    害其權利或法律上之利益，經依訴願法提起訴願而不服其決
    定，或提起訴願逾三個月不為決定，或延長訴願決定期間逾
    二個月不為決定者，得向高等行政法院提起撤銷訴訟。」「
    撤銷訴訟之提起，應於訴願決定書送達後2個月之不變期間
    內為之。」行政訴訟法第4條第1項及第106條第1項前段分別
    定有明文。經查，本件抗告人係因不服相對人94年4月8日保
    給簡字第051004355號函之通知，經審議為不受理審定及訴
    願為駁回之決定後，向原審法院提起行政訴訟，請求撤銷訴
    願決定及原處分一節，有抗告人在原審之起訴狀可按；故依
    上開所述，抗告人顯是向原審法院提起行政訴訟法第4條第1
    項所規定之撤銷訴訟，故其起訴自應受同法第106條前段2個
    月法定不變期間之限制。從而，原審以抗告人於94年9月24
    日收受訴願決定書，扣除在途期間2日，其提起撤銷訴訟之2
    個月期間原至94年11月26日即已屆滿，惟因是日係星期六，
    故延至94年11月28日（星期一），然抗告人卻遲至同年月29
    日始向原審法院起訴，故認其起訴因已逾法定不變期間，起
    訴顯非合法，依上開所述，即無不合。抗告意旨以其一己之
    見解為指摘，並無可採。故本件抗告難認有理由，應予駁回
    。
四、依行政訴訟法第104條、民事訴訟法第95條、第78條，裁定
    如主文。
中    華    民    國    95    年    10    月    31    日
                  第四庭審判長法  官  高  啟  燦
                              法  官  黃  璽  君
                              法  官  廖  宏  明
                              法  官  楊  惠  欽
                              法  官  林  樹  埔
以  上  正  本  證  明  與  原  本  無  異
中    華    民    國    95    年    10    月    31    日
                              書記官  張  雅  琴


司法院資訊處製作；財團法人民間司法改革基金會備份。
